臺灣臺中地方法院民事判決
110年度簡上字第459號
上  訴  人  曾建舜  
被 上訴 人  林偉立  
上列當事人間請求損害賠償事件，上訴人對於民國110年10月20
日本院沙鹿簡易庭110年度沙簡字第23號第一審判決，提起上訴
，本院於111年5月20日言詞辯論終結，判決如下：
    主      文
原判決關於命上訴人給付超過新臺幣肆萬捌仟貳佰捌拾肆元本息
部分，及該部分假執行之宣告均廢棄。
上開廢棄部分，被上訴人在第一審之訴及假執行之聲請均駁回。
其餘上訴駁回。　　
第二審訴訟費用由被上訴人負擔百分之七，餘由上訴人負擔。
    事實及理由
一、被上訴人主張：上訴人於民國109年4月19日中午12時57分許
    ，駕駛自用小客貨車自址設臺中市○○區○○路00號「建興汽車
    貨運行」準備外出之際，在門口甫遇伊駕駛拖車返回，雙方
    因進出問題發生口角，詎上訴人竟攀上伊所駕拖車之駕駛座
    ，徒手揮拳搥打伊之頭部、身體，致伊受有左前臂鈍挫傷、
    頭皮挫傷、右側前臂挫傷、唇擦傷、牙齒脫位及頭部外傷併
    腦震盪等傷害，因而受有醫療費用損害新臺幣（下同）2,26
    0元、自同年月20日起至同年月25日止因須休養無法工作之
    不能工作損失1萬9,440元，及非財產上損害3萬元，共計5萬
    1,700元等情。爰依侵權行為法律關係，求為判決命上訴人
    如數給付，及加計自起訴狀繕本送達翌日起算之法定遲延利
    息（原審判命上訴人應給付被上訴人5萬1,700元，及自刑事
    附帶民事訴訟起訴狀繕本送達翌日即109年9月26日起至清償
    日止，按週年利率5％計算之利息，並依職權宣告假執行，上
    訴人聲明不服，提起上訴。至被上訴人逾前開範圍之請求，
    業經原審為被上訴人敗訴之判決，未據聲明不服，該部分已
    告確定，非本院審理範圍）。並於本院答辯聲明：上訴駁回
    。
二、上訴人則以：被上訴人於本件事發第一時間前往童綜合醫療
    社團法人童綜合醫院（下稱童綜合醫院）就醫，該院開立之
    診斷證明書僅記載「左前臂鈍挫傷」、「自述左前額疼痛、
    無明顯外傷」、「頭暈」，而被上訴人事後前往澄清綜合醫
    院（下稱澄清醫院）、臺中榮民總醫院（下稱臺中榮總醫院
    ）就醫時，澄清醫院、臺中榮總醫院開立之診斷證明書所載
    受傷位置與童綜合醫院診斷證明書不同，況被上訴人係於事
    發3日後始前往臺中榮總醫院就醫，被上訴人應係喬裝傷勢
    ，其至澄清醫院、臺中榮總醫院就醫之傷勢與本件傷害無相
    當因果關係，故被上訴人不得請求至澄清醫院、臺中榮總醫
    院就醫支出之醫療費用計1,460元。次被上訴人自109年4月2
    0日起至同年月25日止係因遭公司懲處停派5天，並另排休1
    天，方未工作，且被上訴人僅得以向稅捐機關申報之薪資所
    得計算不能工作損失。又被上訴人請求之非財產上損害數額
    過高等語，資為抗辯。並於本院上訴聲明：㈠原判決不利上
    訴人部分廢棄；㈡上開廢棄部分，被上訴人在第一審之訴及
    假執行之聲請均駁回。
三、兩造不爭執之事實（見本院卷第75至76頁）：
  ㈠上訴人於109年4月19日中午12時57分許，駕駛自用小客貨車
    自臺中市○○區○○路00號「建興汽車貨運行」準備外出之際，
    在門口甫遇被上訴人駕駛拖車返回，雙方因進出問題發生口
    角，詎上訴人竟攀上被上訴人所駕拖車之駕駛座，徒手揮拳
    搥打被上訴人之頭部、身體，致被上訴人受傷。
  ㈡被上訴人自109年4月19日起至同年月21日止，陸續前往童綜
    合醫院、澄清醫院、臺中榮總醫院就醫，因而支出如附表編
    號1至6號所示醫療費用共計2,260元。上開費用中，被上訴
    人因至童綜合醫院就診而支出之800元（即附表編號1、2號
    ），為被上訴人因遭毆打受傷而支出之必要費用。
  ㈢被上訴人自104年11月起任職於訴外人建昕交通股份有限公司
    （下稱建昕公司），擔任拖車司機。
  ㈣被上訴人自109年4月20日起至同年月25日止未工作。
四、本院得心證之理由：
　㈠按因故意或過失，不法侵害他人之權利者，負損害賠償責任
    ，民法第184條第1項前段定有明文。查被上訴人主張上訴人
    於109年4月19日中午12時57分許，在臺中市○○區○○路00號「
    建興汽車貨運行」門口，攀上被上訴人所駕拖車之駕駛座並
    徒手揮拳搥打被上訴人之頭部、身體，致被上訴人受傷等事
    實，為上訴人所不爭執（詳三、不爭執事實㈠）。且上訴人
    因前開傷害行為，經本院刑事庭認犯傷害罪，而以109年度
    訴字第2021號傷害案件判處上訴人有罪確定在案（下稱刑案
    ），亦據本院調取刑案全卷核閱無誤。是上訴人毆打被上訴
    人致傷，故意不法侵害被上訴人之身體健康權，被上訴人自
    得依前揭規定，請求上訴人賠償其因此所受損害。
　㈡按不法侵害他人之身體或健康者，對於被害人因此喪失或減
    少勞動能力或增加生活上之需要時，應負損害賠償責任；不
    法侵害他人之身體、健康、名譽、自由、信用、隱私、貞操
    ，或不法侵害其他人格法益而情節重大者，被害人雖非財產
    上之損害，亦得請求賠償相當之金額，民法第193條第1項、
    第195條第1項前段各有明文。茲就被上訴人各項請求金額得
    否准許，分別審酌如次：
　⒈醫療費用損害：
　⑴被上訴人主張其遭上訴人毆打受傷，因而於109年4月19日至
    童綜合醫院就醫，支出如附表編號1、2號所示必要之醫療費
    用計800元等情，為上訴人所不爭執（詳三、不爭執事實㈡）
    。是被上訴人請求上訴人賠償此部分醫療費用800元，自屬
    有據。
　⑵被上訴人主張其因遭上訴人毆打受傷，因而先後於109年4月1
    9日至澄清醫院、於同年月21日至臺中榮總醫院就醫，分別
    支出如附表編號3至6號所示必要之醫療費用計1,460元等語
    。上訴人固不爭執被上訴人曾支出上開醫療費用（詳三、不
    爭執事實㈡），惟抗辯被上訴人至澄清醫院、臺中榮總醫院
    就醫之傷勢與本件傷害無相當因果關係云云。查：
　①按損害賠償之債，以有損害之發生及有責任原因之事實，並
    二者之間，有相當因果關係為成立要件。所謂相當因果關係
    ，係指依經驗法則，綜合行為當時所存在之一切事實，為客
    觀之事後審查，在一般情形上，有此環境、有此行為之同一
    條件，足以發生同一之結果者，該條件即為發生結果之相當
    條件，其行為與結果為有相當之因果關係。又按當事人主張
    有利於己之事實者，就其事實有舉證之責任，民事訴訟法第
    277條前段定有明文。而民事訴訟係在解決私權糾紛，就證
    據之證明力採取相當與可能性為判斷標準，亦即負舉證責任
    之人，就其利己事實之主張為相當之證明，具有可能性之優
    勢，即非不可採信。倘原告對自己主張之事實已盡相當證明
    之責後，被告對原告之主張抗辯其不實，並提出反對之主張
    者，即應對該反對之主張負證明之責，此為民事舉證責任分
    配之原則（最高法院110年度台上字第504號判決意旨參照）
    。
　②細繹刑案卷附被上訴人車內監視錄影畫面翻拍照片，及參酌
    刑案檢察事務官於偵查中勘驗該監視錄影畫面結果，可知上
    訴人係先開啟被上訴人所駕拖車之駕駛座車門，自被上訴人
    左側抓取被上訴人之左手臂與之拉扯，繼而攀上駕駛座，由
    被上訴人之左側連續以右手揮拳搥打被上訴人之頭頸部4下
    ，期間被上訴人以雙手防護，有監視錄影畫面翻拍照片（見
    臺灣臺中地方檢察署109年度偵字第20499號卷，下稱偵卷，
    第31至33頁）、勘驗筆錄（見偵卷第59頁）可稽。再徵之上
    訴人於刑案偵查中坦言：伊要到被上訴人的駕駛座拉被上訴
    人下來，拉的過程中打到被上訴人的頭等語（見偵卷第48頁
    ）；被上訴人於刑案偵查中亦陳以：上訴人打開車門要拉伊
    下去，伊一直拉著方向盤，沒被拉下去，上訴人就直接在那
    裡揍伊等語（見偵卷第48頁），核俱與前載監視錄影畫面翻
    拍照片所示事發過程相合。準此，按諸一般經驗法則，上訴
    人為遂將被上訴人拉下拖車駕駛座之目的，當須出力以與被
    上訴人本身之力量相抗衡，堪認上訴人於拉扯乃至後續揮拳
    搥打被上訴人之過程，應有對被上訴人施加相當之力道，衡
    情自足以對被上訴人之頭部、手臂造成一定傷害。
　③關於被上訴人之傷勢情形及就醫經過：
　被上訴人於本件事發當日即109年4月19日下午1時51分許至童
    綜合醫院就醫，經診斷受有「左前臂鈍挫傷」、「自述左前
    額疼痛，無明顯外傷」、「頭暈」之傷害，有童綜合醫院診
    斷證明書可憑（見原審卷第57頁）。而經本院就被上訴人頭
    部傷勢情形函詢童綜合醫院，據覆：病人自訴左側頭皮疼痛
    頭暈，依病歷紀錄無明顯傷口，亦有童綜合醫院111年2月18
    日童醫字第1110000258號函及所附病歷紀錄可參（見本院卷
    第91至98頁），可知被上訴人左前額或頭皮處固無明顯外傷
    ，惟其於甫事發後就醫之初，即已表明有左側頭皮疼痛、頭
    暈情形。
　被上訴人於109年4月19日晚間9時33分再至澄清醫院就診，依
    病歷人體圖上繪製之傷勢部位，顯示其左側前臂有2處抓傷
    ；而被上訴人亦自述左側頭皮疼痛，並感到頭痛、頭暈想吐
    ，經診斷受有「頭皮挫傷」之傷害。嗣被上訴人於同年月21
    日至臺中榮總醫院神經科就診，主訴有頭暈、頭痛之症狀，
    經診斷受有「頭部外傷合併腦震盪」之傷害，有澄清醫院診
    斷證明書（見原審卷第59頁）、110年1月28日澄高字第1100
    027號函及所附病歷紀錄（見原審卷第89至98頁）、111年3
    月1日澄高字第1110064號函（見本院卷第99頁），臺中榮總
    醫院診斷證明書（見原審卷第55頁）、110年2月18日中榮醫
    企字第1104200456號函及所附病歷紀錄（見原審卷第102之1
    至102之5頁）可佐，堪認被上訴人亦於本件事發當日稍晚，
    即前往澄清醫院就醫，並於事發3日內旋前往臺中榮總醫院
    就醫，且其至澄清醫院、臺中榮總醫院就醫及主訴之上揭傷
    勢，俱與其至童綜合醫院就醫及主訴之傷勢位置、傷勢狀況
    大致相同且具有一貫性，應係針對其至童綜合醫院就醫之傷
    勢進行延續治療。
　再者，被上訴人至童綜合醫院、澄清醫院、臺中榮總醫院就
    醫之左前臂傷害及所述頭皮疼痛、頭痛、頭暈症狀，核與上
    訴人自被上訴人之左側攻擊其頭部、身體時，依一般情形所
    可能致傷之位置相符。且由澄清醫院依被上訴人自述左側頭
    皮疼痛情形，即診斷為頭皮挫傷，可知挫傷非必有開放性傷
    口，疼痛亦屬挫傷可能顯現之症狀。又衡諸頭部為人體脆弱
    部位，並參酌經原審就被上訴人病況函詢澄清醫院，據覆：
    患者於109年4月19日至急診求治，安排腦部電腦斷層掃描時
    無頭蓋骨骨折，無腦出血，但患者感到頭痛、頭暈想吐，留
    院觀察及治療到這些症狀改善再辦出院轉門診追蹤。出院時
    有建議患者先居家休養3天觀察是否有腦震盪情形再回門診
    乙節，有前載澄清醫院110年1月28日澄高字第1100027號函
    可考（見原審卷第89頁），可信倘頭部遭外力毆擊，縱無開
    放性外傷、頭骨骨折或腦出血，如發生頭暈、頭痛症狀，仍
    有造成腦震盪之虞，並應持續追蹤觀察及門診回診。由此益
    徵被上訴人至澄清醫院、臺中榮總醫院就醫之上述傷勢，與
    本件傷害應有相當因果關係。被上訴人主張因遭上訴人毆打
    ，致受有左前臂鈍挫傷、頭皮挫傷、頭部外傷合併腦震盪之
    傷害等語，應值採信。則被上訴人自得請求上訴人賠償至澄
    清醫院、臺中榮總醫院就醫而支出之醫療費用1,460元。
　④至澄清醫院診斷證明書固另記載被上訴人受有「右側前臂挫
    傷」、「唇擦傷」、「牙齒脫位」之傷害（見原審卷第59頁
    ）。然：
　澄清醫院病歷人體圖上繪製之傷勢部位為左側前臂處抓傷，
    已如前述（見原審卷第97頁）。且經本院依此人體圖示結果
    ，就診斷證明書之記載是否有誤函詢澄清醫院，亦據覆：依
    人體圖中記錄患者左臂有抓傷共2處，可能是入診斷碼左右
    側輸入錯誤所致，有上載澄清醫院111年3月1日澄高字第111
    0064號函可稽（見本院卷第99頁）。是顯見澄清醫院診斷證
    明書所載「右側前臂挫傷」，核係「左側前臂挫傷」之誤。
    被上訴人主張其亦受有右側前臂挫傷之傷害云云，尚無可取
    。
　經本院函詢童綜合醫院被上訴人至該院就醫時，有無唇擦傷
    之情形，據覆：無紀錄嘴唇外傷，有前揭童綜合醫院111年2
    月18日童醫字第1110000258號函可憑（見本院卷第91頁）。
    再細繹上載被上訴人車內監視錄影畫面翻拍照片（見偵卷第
    31至33頁），亦難認上訴人之攻擊範圍及於被上訴人之顏面
    部。又經原審就被上訴人牙齒脫位傷勢情形函詢澄清醫院，
    據覆：患者於109年4月19日急診時提及左下排臼齒有受傷，
    診視時發現左下排第二大臼齒有部分斷裂及鬆動。患者於同
    年3月6日至該院急診時有紀錄到同年2月10日被人打後，原
    本在做根管治療的牙齒被打掉，右上排牙齒也有斷裂。因該
    院無牙科急診，加上患者有在外院牙科接受根管治療等牙科
    就診記錄，故建議牙科部分隔天回原就診機構追蹤，該院急
    診針對頭部外傷部分處置等情，有澄清醫院110年3月19日澄
    高字第1100080號函可考（見原審卷第175頁），尤彰被上訴
    人於109年4月19日經澄清醫院診斷之「牙齒脫位」傷害，並
    非本件事故所致。是被上訴人主張其因遭上訴人毆打，致受
    有唇擦傷、牙齒脫位之傷害云云，固非可採，惟此無礙被上
    訴人至澄清醫院就醫之左前臂、頭皮挫傷傷勢，確與上訴人
    本件傷害行為有相當因果關係之認定，且澄清醫院既係針對
    被上訴人頭部傷害部分做處置，被上訴人因此支出之醫療費
    用，自仍為因本件事故所生之必要費用。
　⑤上訴人雖抗辯稱：童綜合醫院診斷證明書記載被上訴人受有
    「左前臂鈍挫傷」、「自述左前額疼痛、無明顯外傷」之傷
    害，澄清醫院診斷證明書卻記載被上訴人受有「右側前臂挫
    傷、頭皮挫傷」之傷害，臺中榮總醫院診斷證明書則記載被
    上訴人受有「頭部外傷合併腦震盪」，故澄清醫院、臺中榮
    總醫院開立之診斷證明書所載受傷位置與童綜合醫院診斷證
    明書不同。且童綜合醫院回函稱被上訴人頭部無明顯外傷，
    亦與臺中榮總醫院診斷證明書記載被上訴人受有「頭部外傷
    合併腦震盪」明顯不符。又被上訴人係於事發3日後始前往
    臺中榮總醫院就醫。被上訴人應係喬裝傷勢，其至澄清醫院
    、臺中榮總醫院就診之傷勢與本件傷害無相當因果關係云云
    。惟澄清醫院診斷證明書所載「右側前臂挫傷」，實乃「左
    側前臂挫傷」之誤；被上訴人至澄清醫院、臺中榮總醫院就
    醫及主訴之頭皮疼痛、頭痛、頭暈症狀，與其至童綜合醫院
    就醫及主訴之傷勢位置、傷勢狀況大致相同且具有一貫性，
    又挫傷非必有開放性傷口，且頭部如遭外力毆擊，縱無開放
    性外傷，仍有造成腦震盪之虞等項，皆悉敘如上，自難徒憑
    澄清醫院、臺中榮總醫院診斷證明書所載病名用語形式上與
    童綜合醫院診斷證明書未完全相同，即遽指兩者為不同傷勢
    ，更無從率以被上訴人非於事發當日至臺中榮總醫院就診，
    強謂被上訴人經該院診斷之傷害與本件事故無關。此外，上
    訴人就被上訴人至澄清醫院、臺中榮總醫院就醫之傷勢確與
    本件事故無相當因果關係，復未能更舉反證以實其說，則其
    執前詞抗辯被上訴人係喬裝傷勢，其至澄清醫院、臺中榮總
    醫院就診之傷勢與本件傷害無相當因果關係云云，均無可取
    。
　⑶是以，被上訴人請求上訴人賠償醫療費用計2,260元，即屬有
    據。
　⒉不能工作損失：
　  被上訴人主張其因遭上訴人毆打受傷，致自109年4月20日起
    至同年月25日止須休養無法工作，受有不能工作損失1萬9,4
    40元等語。上訴人則抗辯被上訴人於上開期間係因遭公司懲
    處停派5天，並另排休1天，方未工作，且被上訴人僅得以向
    稅捐機關申報之薪資所得計算不能工作損失等語。查：
　⑴依上開澄清醫院診斷證明書記載「宜居家休養3天觀察是否有
    腦震盪情形」（見原審卷第59頁），臺中榮總醫院診斷證明
    書亦記載「建議休養1週」（見原審卷第55頁），可知被上
    訴人因遭毆擊頭部，於就診時即經醫師建議應居家休養數日
    。而經原審就依被上訴人所受傷勢，於受傷治療期間是否不
    宜工作乙節分別函詢童綜合醫院、臺中榮總醫院，據童綜合
    醫院覆稱：建議急診就醫後休息3日並回門診追蹤；及臺中
    榮總醫院覆稱：依病人所述頭痛、頭暈情形，建議休養1週
    至1個月，且持續觀察有無惡化症狀，有童綜合醫院110年2
    月1日童醫字第1100000140號函（見原審卷第121頁）、前載
    臺中榮總醫院110年2月18日中榮醫企字第1104200456號函可
    憑（見原審卷第102之1頁）。衡諸被上訴人為拖車司機，倘
    有頭痛、頭暈情形，確足以影響其駕駛時之注意能力及行車
    安全，足見被上訴人主張其自109年4月20日起至同年月25日
    止因受傷須休養而無法工作等語，應值採信。又，被上訴人
    自109年4月20日起至同年月25日止，因身體不適排休未出車
    ，並因休假無法加班值勤而減少薪資乙節，有建昕公司110
    年1月26日函可稽（見原審卷第107頁），堪認被上訴人確因
    本件事故，致受有自109年4月20日起至同年月25日止6天不
    能工作損失。上訴人抗辯被上訴人於上開期間有5天係因遭
    公司懲處停派，始未工作云云，並不可採。
　⑵被上訴人任職建昕公司期間，係以實際出車計算車趟績效獎
    金、超日獎金、未缺勤獎金、業務獎勵金、加班費等薪資，
    其自109年1月起至同年3月止，共計受領薪資24萬3,038元（
    計算式：86,025＋77,670＋79,343＝243,038），有建昕公司11
    0年1月26日函附之薪資單可考（見原審卷第111至113頁）。
    而被上訴人之薪資數額多寡雖繫諸實際出車車趟，然依上開
    薪資單內容，可知建昕公司仍係以月為單位按月給薪，並非
    以工作天為單位逐日計算並發放薪資，應認被上訴人每月受
    領之薪資，乃建昕公司就其該月包含實際工作天與休息日、
    休假日在內之全部日數所為薪資給付，則於計算被上訴人每
    日平均薪資時，自應以各該月之全部日數為基準，而非僅按
    被上訴人實際工作天數計算每日平均薪資。又109年1月、同
    年2月、同年3月各有31日、29日、31日，則被上訴人得請求
    自109年4月20日起至同年月25日止6天之不能工作損失為1萬
    6,024元【計算式：243,038÷（31＋29＋31）×6＝16,024，小數
    點下四捨五入】。
　⑶上訴人雖抗辯稱：被上訴人工作5天即應固定排休1天，該固
    定排休日並無薪資損失云云。惟被上訴人自109年4月20日起
    至同年月25日止，確因受傷須休養而無法工作，且被上訴人
    每月受領之薪資，乃建昕公司就其該月包含實際工作天與休
    息日、休假日在內之全部日數所為薪資給付，業悉敘如前，
    自不因被上訴人因受傷須休養之天數中，有1日為依其工作
    性質應固定排休之日，即得謂被上訴人於該日未受有薪資損
    失。上訴人所辯前詞，尚非可採。
　⑷上訴人復抗辯以：建昕公司為被上訴人申報之109年度（按：
    上訴人書狀誤載為110年度）全年薪資所得僅為54萬9,600元
    ，換算每日日薪僅1,506元，與建昕公司函覆之薪資單不符
    。因國民有依法誠實納稅義務，故被上訴人僅得以向稅捐機
    關申報之薪資所得計算不能工作損失云云。按損害賠償，除
    法律另有規定或契約另有訂定外，應以填補債權人所受損害
    及所失利益為限；依通常情形，或依已定之計劃、設備或其
    他特別情事，可得預期之利益，視為所失利益，民法第216
    條定有明文。查被上訴人向稅捐機關申報之109年度薪資所
    得總額為54萬9,600元乙節，固有稅務電子閘門財產所得調
    件明細表可憑（外放證物袋）。然被上訴人於109年1月至同
    年3月受領之薪資數額共計24萬3,038元，業經認定如前，尚
    未超逾被上訴人該年申報之全年度薪資總額。而上訴人既於
    同年4月19日即毆打被上訴人成傷，揆之前揭規定，自應以
    倘未有此事件發生時，依被上訴人迄至斯時之工作狀況通常
    可獲得之利益，計算其因受傷所受不能工作損失，而非以包
    含被上訴人受傷後工作所得之109年全年度薪資數額計算。
    況被上訴人或建昕公司有無據實向稅捐機關申報被上訴人之
    薪資所得，乃渠等是否應負其他公法上法律責任之問題，尤
    無礙被上訴人依民法所得請求損害賠償數額之認定。上訴人
    上開辯詞，仍無可取。
　⑸綜上，被上訴人請求上訴人賠償不能工作損失1萬6,024元，
    亦屬有據；逾此範圍之請求，則不應准許。
　⒊非財產上損害：
　　按慰藉金之賠償須以人格權遭遇侵害，使精神上受有痛苦為
    必要，其核給之標準固與財產上損害之計算不同，然非不可
    斟酌雙方身分資力與加害程度，及其他各種情形核定相當之
    數額（最高法院51年台上字第223號判例意旨參照）。查上
    訴人因進出問題與被上訴人發生口角，竟攀上被上訴人所駕
    拖車之駕駛座，徒手揮拳搥打被上訴人之頭部、身體，致被
    上訴人受傷，衡情被上訴人精神上自應受有一定之苦楚。次
    被上訴人為高職畢業，擔任拖車司機，月薪約8萬元，名下
    有機車5部、投資1筆等財產；上訴人為高職畢業，擔任拖車
    司機，月薪約5萬元，名下有房屋1筆、土地2筆、汽車1部、
    機車1部、投資1筆等財產等情，為兩造陳明在卷（見原審卷
    第151頁），並有稅務電子閘門財產所得調件明細表可佐（
    外放證物袋）。是本院審酌兩造之身分地位、資力、上訴人
    加害情節及被上訴人所受痛苦等一切情狀，認被上訴人請求
    上訴人賠償非財產上損害，以3萬元為適當。上訴人抗辯被
    上訴人請求之非財產上損害數額過高云云，並不可採。
　⒋綜上，被上訴人得請求上訴人給付之損害賠償數額為4萬8,28
    4元（計算式：2,260＋16,024＋30,000＝48,284）。
五、從而，被上訴人依侵權行為法律關係，請求上訴人給付4萬8
    ,284元，及自刑事附帶民事訴訟起訴狀繕本送達翌日即109
    年9月26日（送達證書見本院109年度附民字第838號卷第9頁
    ）起至清償日止，按週年利率5％計算之利息，為有理由，應
    予准許。逾此範圍之請求，為無理由，應予駁回。原審就超
    過上開應准許部分，為上訴人敗訴之判決，並為假執行之宣
    告，自有未洽。上訴意旨指摘原判決此部分為不當，求予廢
    棄改判，為有理由，爰由本院將原判決此部分予以廢棄改判
    如主文第2項所示。至於上開應准許部分，原審判命上訴人
    給付，並為假執行之宣告，經核於法並無違誤，上訴意旨猶
    執前詞指摘原判決此部分不當，求予廢棄改判，為無理由，
    應駁回其上訴。
六、至上訴人聲請傳訊證人曾連富，待證事實為被上訴人係因遭
    公司懲處停派5天，始未工作云云（見本院卷第75頁）。然
    被上訴人自109年4月20日起至同年月25日止，確因身體不適
    排休未出車，業經認定如前，此部分訟爭事實業臻明瞭，自
    無調查之必要。又本件事證已臻明確，兩造其餘攻擊防禦方
    法及所提證據，經本院審酌後，認於判決結果均不生影響，
    爰不一一予以論駁贅述。
七、據上論結，本件上訴為一部有理由、一部無理由，依民事訴
    訟法第436條之1第3項、第449條第1項、第450條、第79條，
    判決如主文。
中　　華　　民　　國　　111 　年　　6 　　月　　17　　日
                  民事第二庭  審判長法　官　呂麗玉
　　　　　　　　 
　　　　　　　　                    法  官　吳怡嫺
　　　　　　　　
                                    法  官　李佳芳　

附表
編號 就醫日期 醫療院所 科別 醫療費（新臺幣） 證物（醫療收據） 備註 1 109年4月19日 童綜合醫院 急外科 200元 原審卷第67頁  2 109年4月19日 童綜合醫院 急外科 600元 原審卷第67、69頁  3 109年4月19日 澄清醫院 急診科 130元 原審卷第65頁  4 109年4月19日 澄清醫院 急診科 550元 原審卷第69頁  5 109年4月21日 臺中榮總醫院 神經外科 680元 原審卷第73、77頁  6 109年4月21日 臺中榮總醫院 神經外科 100元 原審卷第75頁  合計：2,260元       
　　　　　　　　　
正本係照原本作成。
不得上訴。
中　　華　　民　　國　　111 　年　　6 　　月　　20　　日
                                書記官  蔡柏倫